臺灣桃園地方法院刑事判決　　　　　　　95年度訴字第2799號
公　訴　人　臺灣桃園地方法院檢察署檢察官
被　　　告　甲○○
上列被告因違反毒品危害防制條例案件，經檢察官聲請以簡易判
決處刑（95年度毒偵字第5755 號），本院認有刑事訴訟法第451
條之1 第4 項但書第4 款之情形，改依通常程序審理，被告於本
院準備程序進行中，就被訴事實為有罪之陳述，經本院告知簡式
審判程序意旨，並聽取公訴人及被告之意見後，本院合議庭裁定
由受命法官獨任依簡式審判程序審理，並判決如下：
    主  文
甲○○施用第一級毒品，累犯，處有期徒刑拾月。
    事  實
一、甲○○前於民國82年間，因違反肅清煙毒條例等案件，經本
    院於83年3 月21日以83年度訴字第266 號，就非法吸用化學
    合成麻醉藥品部分判處有期徒刑7 月；就非法販賣化學合成
    麻醉藥品部分判處有期徒刑5 年5 月；就違反肅清煙毒條例
    部分判處有期徒刑3 年4 月，應執行有期徒刑8 年8 月確定
    ，而於86年10月24日因縮短刑期假釋出監，後經撤銷假釋，
    入監執行殘刑有期徒刑4 年7 月12日，並於94年8 月27日經
    縮刑期滿執行完畢。其又曾因施用毒品案件，經本院於88年
    12月3 日，以88年度毒聲字第7264號裁定送觀察勒戒後，認
    有繼續施用毒品之傾向，再經臺灣桃園地方法院檢察署檢察
    官聲請本院於89年12 月8日，以89年度毒聲字第7676號裁定
    送強制戒治，嗣於90年4 月30日，經本院以90年毒聲字第18
    71號裁定停止戒治並付保護管束，於90年6 月1 日因停止戒
    治出所，而於90年12月11日經戒治期滿執行完畢。詎其仍未
    戒除毒癮，竟基於施用第一級毒品之犯意，於95年10月21日
    下午4 時許，在桃園縣中壢市○○路○ 段437 巷8 號伯爵雙
    星賓館608 室，以使用其所有注射針筒（未扣案）注射之方
    式，施用第一級毒品海洛因。嗣於95年10月22日下午10時30
    分許，為警在上址伯爵雙星賓館608 室查獲。
二、案經桃園縣政府警察局中壢分局報告臺灣桃園地方法院檢察
    署檢察官偵查起訴。
    理  由
壹、程序部分：
一、按檢察官聲請以簡易判決處刑之案件，經法院認為有刑事訴
    訟法第451 條之1 第4 項但書之情形者，應適用通常程序審
    判之，同法第452 條定有明文。經查，本件被告甲○○被訴
    違反毒品危害防制條例一案，本院認檢察官之聲請有刑事訴
    訟法第451 條之1 第4 項但書第4 款所定之事由，不得以簡
    易判決處刑，爰依刑事訴訟法第452 條之規定，改用通常程
    序審判之，合先敘明。
二、本件被告甲○○所犯係死刑、無期徒刑或最輕本刑為三年以
    上有期徒刑以外之罪，亦非屬臺灣高等法院管轄第一審之案
    件，其於準備程序中就被訴事實為有罪之陳述，經本院告知
    簡式審判程序之旨，並聽取當事人意見後，經本院合議庭依
    刑事訴訟法第273 條之1 第1 項規定裁定由受命法官獨任進
    行簡式審判程序，合先敘明。
貳、實體部分：
一、訊據被告甲○○對於上揭時、地，其施用第一級毒品海洛因
    之事實坦承不諱，又經將被告於95年10月22日下午10時30分
    許為警查獲後所採集之尿液送驗結果，亦呈鴉片類陽性反應
    ，有桃園縣政府警察局中壢分局被採尿人姓名對照表、台灣
    檢驗科技股份有限公司於95年11月7 日出具之濫用藥物尿液
    檢驗報告各1 紙附卷可稽，是認被告上開任意性自白，核與
    事實相符，堪以採信。綜上，本件事證明確，被告上揭犯行
    足可認定，應依法論科。
二、核被告甲○○所為，係犯毒品危害防制條例第10條第1 項之
    施用第一級毒品罪。被告非法持有第一級毒品海洛因，進而
    施用，其持有之低度行為應被施用之高度行為所吸收，不另
    論其非法持有第一級毒品之罪。查被告前有如事實欄所載之
    犯罪科刑執行情形，有刑案資料查註紀錄表、臺灣高等法院
    被告前案紀錄表各1 份在卷可參，被告於前案執行完畢後5
    年內故意再犯本件有期徒刑以上之施用第一級毒品罪，為累
    犯，應依刑法第47條第1 項之規定加重其刑。末查，被告前
    因施用毒品案件，經本院於88年12月3 日，以88年度毒聲字
    第7264號裁定送觀察勒戒後，認有繼續施用毒品之傾向，再
    經臺灣桃園地方法院檢察署檢察官聲請本院於89年12月8 日
    ，以89年度毒聲字第7676號裁定送強制戒治，嗣於90年4 月
    30日，經本院以90年毒聲字第1871號裁定停止戒治並付保護
    管束，於90年6 月1 日因停止戒治出所，而於90年12月11日
    經戒治期滿執行完畢，有上開被告前案紀錄表及刑案資料查
    註紀錄表附卷為憑，其於前次強制戒治執行完畢後，5 年內
    再犯毒品危害防制條例第10條第1 項之罪，是依同條例第23
    條第2 項之規定，應予依法追訴。爰審酌被告前經本院先後
    裁定送觀察、勒戒；強制戒治執行完畢後，仍不知悔改、警
    惕，猶繼續施用毒品，本不宜寬貸，及其素行、施用之期間
    、次數，惟念及此乃自戕行為、被告犯後已坦承悔悟等一切
    情狀，量處如主文所示之刑。
三、至前述供被告甲○○犯本件施用第一級毒品罪所用之注射針
    筒，雖係被告所有，惟並未扣案，且該注射針筒前為被告丟
    棄一情，業經被告於本院審理中供述明確在卷，爰不宣告沒
    收之，附此敘明。
據上論斷，應依刑事訴訟法第452 條、第273 條之1 第1 項、第
299 條第1 項前段，毒品危害防制條例第10條第1 項，刑法第11
條前段、第47條第1 項，判決如主文。
本案經檢察官鄭東峰到庭執行職務。
中　　華　　民　　國　　96　　年　　1 　　月　　31　　日
                              刑事第十二庭法  官  王美玲
以上正本證明與原本無異。
如不服本判決，應於判決送達後10日內向本院提出上訴狀（應附
繕本）， 上訴於臺灣高等法院。
                                          書記官  吳玉蘭
中　　華　　民　　國　　96　　年　　1 　　月　　31　　日
附錄本案論罪科刑法條：
毒品危害防制條例第10條第1 項
施用第一級毒品者，處六月以上五年以下有期徒刑。
